【裁判字號】    98,訴,2080
【裁判日期】    980708
【裁判案由】    毒品危害防制條例
【裁判全文】
臺灣板橋地方法院刑事判決              98年度訴字第2080號
公  訴  人  臺灣板橋地方法院檢察署檢察官
被      告  甲○○
上列被告因毒品危害防制條例案件，經檢察官提起公訴（98年度
毒偵字第1512號），本院依簡式審判程序判決如下：
    主  文
甲○○施用第一級毒品，累犯，處有期徒刑玖月；扣案之注射針
筒柒支均沒收。又施用第二級毒品，累犯，處有期徒刑伍月；扣
案之吸食器貳組均沒收。應執行有期徒刑壹年；扣案之注射針筒
柒支、吸食器貳組均沒收。
    事  實
一、甲○○前因施用毒品案件，經本院以89年度毒聲字第1958號
    裁定送觀察、勒戒後，認無繼續施用毒品之傾向，而於民國
    89年5 月24日執行完畢釋放出所，並由臺灣板橋地方法院檢
    察署檢察官以89年度毒偵緝字第563 號為不起訴處分確定。
    惟其於上開觀察、勒戒執行完畢釋放後五年內，復因於91年
    7 月9 日起至同年12月5 日期間連續施用第一級、第二級毒
    品案件，除經本院以91年度毒聲字第3986號裁定令入戒治處
    所施以強制戒治外，並經本院以92年度訴字第1082號刑事判
    決判處有期徒刑一年四月，後因撤回上訴而確定。
二、甲○○前因連續施用第一級、第二級毒品案件，經臺灣桃園
    地方法院以94年度訴字第1937號刑事判決分別判處有期徒刑
    十月、八月確定，嗣經本院以96年度聲減字第4924號裁定各
    減其刑期二分之一，定執行刑為有期徒刑八月又十五日確定
    。復因施用第二級毒品案件，經本院以95年度易字第948 號
    刑事判決判處有期徒刑六月，後因撤回上訴而確定；又因施
    用第一級毒品案件，經臺灣高等法院以95年度上訴字第4249
    號刑事判決判處有期徒刑一年一月確定；再因施用第二級毒
    品案件，經本院以95年度易字第2514號刑事判決判處有期徒
    刑七月，後因撤回上訴而確定；上開三案嗣經本院以96年度
    聲減字第4924號裁定各減其刑期二分之一，並定執行刑為有
    期徒刑一年確定。前述各罪刑經接續執行後，於97年6 月10
    日縮刑期滿執行完畢。
三、詎甲○○仍未悛悔，復基於施用第一級毒品海洛因（下稱海
    洛因）及第二級毒品甲基安非他命（下稱甲基安非他命）之
    犯意，先於98年2 月11日晚間6 時許，在臺北縣板橋市○○
    路某公園廁所內，以將甲基安非他命粉末置入吸食器後，再
    點火燒烤使其產生煙霧後加以吸食之方式，非法施用甲基安
    非他命一次；再於98年2 月13日凌晨5 時許，在同一地點，
    以將海洛因粉末摻水稀釋後，再以針筒注入身體之方式，非
    法施用海洛因一次。嗣於98年2 月13日下午6 時20分許，在
    其位於臺北縣新莊市○○路新建巷15弄24號3 樓之住處為警
    查獲，並扣得注射針筒七支、吸食器二組等物。
四、案經臺北縣政府警察局新莊分局報請臺灣板橋地方法院檢察
    署檢察官偵查起訴。
    理  由
一、本件被告甲○○所犯係死刑、無期徒刑、最輕本刑為三年以
    上有期徒刑以外之罪，其於準備程序中就被訴事實為有罪之
    陳述，經法官告知簡式審判程序之旨，並聽取公訴人及被告
    之意見後，本院業已於98年7 月1 日依刑事訴訟法第273 條
    之1 第1 項之規定，合議裁定由受命法官獨任進行簡式審判
    程序，合先敘明。
二、前揭事實，業據被告於警詢、偵查及本院審理中均供承不諱
    ，而其於上開時、地為警查獲後所採尿液經送臺灣檢驗科技
    股份有限公司以EIA 酵素免疫分析法初步檢驗及以GC/MS 氣
    相層析質譜儀法確認檢驗結果，確均呈鴉片類（嗎啡）及甲
    基安非他命類陽性反應乙節，亦有該公司98年2 月27日編號
    UL/2009/20382 號濫用藥物檢驗報告、臺北縣政府警察局新
    莊分局毒品尿液對照表（其上載有尿液檢體編號）各一份附
    卷可稽，暨供其施用毒品之器具注射針筒七支、吸食器二組
    扣案可資佐證，被告之自白既有上開證據足資補強，應堪信
    為真實。據此，本案事證明確，被告犯行堪以認定。
三、經查被告前因施用毒品案件，經本院以89年度毒聲字第1958
    號裁定送觀察、勒戒後，認無繼續施用毒品之傾向，而於89
    年5 月24日執行完畢釋放出所，並由臺灣板橋地方法院檢察
    署檢察官以89年度毒偵緝字第563 號為不起訴處分確定。惟
    其於上開觀察、勒戒執行完畢釋放後五年內，復因於91年7
    月9 日起至同年12月5 日期間連續施用第一級、第二級毒品
    案件，除經本院以91年度毒聲字第3986號裁定令入戒治處所
    施以強制戒治外，並經本院以92年度訴字第1082號刑事判決
    判處有期徒刑一年四月，後因撤回上訴而確定等情，有上開
    判決書及臺灣高等法院被告前案紀錄表各一份在卷可按。被
    告既曾於因施用毒品案件而經觀察、勒戒執行完畢釋放後之
    五年內，再犯毒品危害防制條例第10條第1 項所定之施用第
    一級毒品罪，並經法院判刑確定，即屬「五年內再犯」之情
    形，再犯率甚高，原所實施之觀察、勒戒已無法收其實效，
    此次再犯上開條例第10條第1 項、第2 項之罪，即應依上開
    條例第23條第2 項之規定逕予論罪科刑。
四、論罪科刑部分：
(一)按海洛因、甲基安非他命分別係毒品危害防制條例第2 條第
    2 項第1 款、第2 款所定之第一級、第二級毒品，故核被告
    所為，係犯上開條例第10條第1 項之施用第一級毒品罪及同
    條第2 項之施用第二級毒品罪。其施用前持有海洛因、甲基
    安非他命之行為，均為其施用之高度行為所吸收，而不另論
    罪。其所犯上開二罪間，犯意各別、行為互殊，應予分論併
    罰。
(二)被告前因連續施用第一級、第二級毒品案件，經臺灣桃園地
    方法院以94年度訴字第1937號刑事判決分別判處有期徒刑十
    月、八月確定，嗣經本院以96年度聲減字第4924號裁定各減
    其刑期二分之一，並定執行刑為有期徒刑八月又十五日確定
    。復因施用第二級毒品案件，經本院以95年度易字第948 號
    刑事判決判處有期徒刑六月，後因撤回上訴而確定；又因施
    用第一級毒品案件，經臺灣高等法院以95年度上訴字第4249
    號刑事判決判處有期徒刑一年一月確定；再因施用第二級毒
    品案件，經本院以95年度易字第2514號刑事判決判處有期徒
    刑七月，後因撤回上訴而確定；上開三案嗣經本院以96年度
    聲減字第4924號裁定各減其刑期二分之一，並定執行刑為有
    期徒刑一年確定。前述各罪刑經接續執行後，於97年6 月10
    日縮刑期滿執行完畢乙節，有上開被告前案紀錄表一份在卷
    可按，其受有期徒刑執行完畢後五年內，故意再犯本件有期
    徒刑以上之各罪，皆為累犯，均應依刑法第47條第1 項之規
    定加重其刑。
(三)本院爰審酌被告前已有因施用毒品而經觀察、勒戒、強制戒
    治及多次論罪科刑之紀錄，業如上述，猶再犯本件施用毒品
    犯行，可徵其悔意不深，遠離毒品之意志薄弱，惟其施用毒
    品係自戕行為，對他人法益尚無具體危害，及其施用毒品之
    動機，暨犯罪後坦承犯行之態度等一切情狀，分別量處如主
    文所示之刑，並定其應執行之刑，以資懲儆。
(四)扣案之注射針筒七支、吸食器二組，均係被告所有供犯本件
    施用毒品犯行所用之物，業據其供承在卷，爰均併依刑法第
    38條第1 項第2 款之規定沒收之。
據上論斷，應依刑事訴訟法第273 條之1 第1 項、第299 條第1
項前段，毒品危害防制條例第10條第1 項、第2 項，刑法第11條
前段、第47條第1 項、第51條第5 款、第38條第1 項第2 款，判
決如主文。
本案經檢察官吳宗光到庭執行職務。
中    華    民    國    98    年    7     月    8     日
                  刑事第十三庭  法  官 張紹省
以上正本證明與原本無異。
如不服本判決應於送達後十日內向本院提出上訴狀。
                                書記官 周雅玲
中    華    民    國    98    年    7     月    8     日
附錄本案論罪科刑法條全文：
毒品危害防制條例第10條
施用第一級毒品者，處六月以上五年以下有期徒刑。
施用第二級毒品者，處三年以下有期徒刑。


司法院資訊處製作；財團法人民間司法改革基金會備份。
